臺灣臺南地方法院刑事判決　　　　　　　　　　　　　九十三年度易緝字第六五號
　　公　訴　人　臺灣台南地方法院檢察署檢察官
　　被　　　告　丙○○
　　　　　　　 （原冒名
　　　　　　　　楊明水）
右列被告因恐嚇取財等案件，經檢察官提起公訴（八十八年度偵字第一八四二號），
本院判決如左：
    主  文
丙○○無罪。
    理  由
一、公訴意旨略以：許瑞益與甲○○係舅甥關係，許瑞益意圖為自己不法之所有，於
    民國八十八年一月二十九日十二時許，至台南市○○路○段七五八號丁○○所經
    營之鑫鑫洗車場，向甲○○借錢，並要求在洗車場內擺放電動玩具未果，竟憤而
    揚言：「你告訴老板，若不讓我擺放電玩機台，就拿一萬元來讓我花用，不然就
    要來砸店，讓洗車場開不成。」許瑞益旋即於同日二十二時三十分許，至洗車場
    內持店內之木棍砸毀丁○○之電動玩具一台後離去，許瑞益復於同日二十三時五
    十分打電話至洗車場內，向甲○○揚言：「剛剛洗車場電玩機台是我砸毀的，你
    老板若是不爽，可以找人來打架，我還要去砸洗車場內之電玩機台」，同年月三
    十日零時十分許，許瑞益又打電話為相同之恫嚇，甲○○告知丁○○此事後，致
    丁○○心生畏懼，指示甲○○報警處理，甲○○遂於當日早上打電話向許瑞益佯
    稱已向老板借得新台幣二萬元，要許瑞益來拿錢，許瑞益即夥同丙○○（原於警
    訊時即冒名楊明水）於當日十時二十五分至洗車場時，許瑞益與甲○○發生爭執
    ，丙○○見狀欲持鐵錘毆打甲○○，為許瑞益勸阻而罷手，經甲○○報警後，警
    方到場捕獲許瑞益、丙○○二人，該二人始未得手。因認被告丙○○共犯有刑法
    第三百四十六條第三項、第一項之恐嚇取財未遂罪云云。
二、按犯罪事實，應依證據認定之，無證據不得推定其犯罪事實；又不能證明被告犯
    罪者，應諭知無罪之判決，刑事訴訟法第一百五十四條、第三百零一條第一項分
    別定有明文。次按事實之認定，應憑證據，如未能發現相當證據，或證據不足以
    證明，自不能以推測或擬制之方法，為裁判基礎；認定不利於被告之事實，須依
    積極證據，苟積極證據不足為不利於被告之事實認定時，即應為有利於被告之認
    定，更不必有何有利之證據；又認定犯罪事實所憑之證據，雖不以直接證據為限
    ，間接證據亦包括在內；然而無論直接或間接證據，其為訴訟上之證明，須於通
    常一般之人均不致有所懷疑，而得確信其為真實之程度者，始得據為有罪之認定
    。最高法院四十年臺上字第八六號、三十年上字第八一六號、七十六年台上字第
    四九八六號分別著有判例可資參照。告訴人之告訴，係以使被告受刑事訴追為目
    的，是其陳述是否與事實相符，仍應調查其他證據以資審認，最高法院五十二年
    度台上字第一三○○號著有判例。
三、本件公訴人認被告涉有右揭犯行，係以被害人即告訴人甲○○指訴，復有電動玩
    具遭毀損之照片在卷可憑。查被告丙○○於當場確有持鐵錘欲毆打甲○○，此為
    其所自承，足證許瑞益係邀丙○○共同前往助勢並取款等等為主要論據，固非無
    見，然訊據被告丙○○堅決否認涉恐嚇取財未遂之犯行，辯稱：「我沒有恐嚇，
    當日是許瑞益找我去收錢，但一見面他們就打架，許瑞益被甲○○壓在下面，我
    順手拿起洗車場內的鐵條，我只是要去勸架，許瑞益說那是他姪子，不要打，我
    們到沒有兩分鐘，警察馬上就來了。」等語。
四、經查，本案被告丙○○自警訊時迄審判中，未曾自白犯行，始終堅決否認有何恐
    嚇取財犯行。而本案共同被告許瑞益於警訊時，訊之：你為何找楊明水同往？答
    稱：「因我覺得一個人前往沒有伴，便邀楊明水同往。」訊之：楊明水是否知道
    你到鑫鑫洗車場之目的？答稱：「他不知道。」於本院審理中亦供稱：「丙○○
    並不知道我要去做什麼；因為他在睡覺，我把他叫起來陪我一起去。」等語。是
    以，共犯許瑞益已供明被告丙○○係不知情。而附卷照片中被毀損之電動玩具，
    係八十八年一月二十九被告許瑞益一人所毀損，並非被告丙○○翌日（三十日）
    共同前往時所毀損。此亦據被害人甲○○於警訊時陳明。故此照片尚不足作為被
    告丙○○共同恐嚇之佐證。是以本案被告丙○○既無自白，又無其他補強之證據
    。而告訴人甲○○之指述，依前開例意旨，尚待其他佐證始能認定被告犯行。至
    難在無其他佐證之情形下，單憑被害人甲○○之指述，即令被告丙○○擔負恐嚇
    取財未遂之罪責。
五、本案依調查所得證據尚不足證明被告確有恐嚇取財未遂之犯行，被告所辯，尚堪
    採信。此外，復查無其他積極證據足資證明被告有右述犯行，揆諸首開說明，被
    告犯罪尚屬不能證明，爰為無罪之諭知。
據上論斷，應依刑事訴訟法第三百零一條第一項，判決如主文。
本案經檢察官乙○到庭執行職務。
中      華      民      國      九十三      年    十    月      十二    日
                                  臺灣臺南地方法院刑事第七庭
                                      審判長法  官  蘇義洲
                                            法  官  徐文瑞
                                            法  官  朱中和
右正本證明與原本無異。
如不服本判決，應於判決送達後十日內，向本院提出上訴狀。
                                            書記官  陳著振
中      華      民      國      九十三      年    十    月      十三    日
